【裁判字號】    97,交抗,537
【裁判日期】    970521
【裁判案由】    違反道路交通管理處罰條例
【裁判全文】
臺灣高等法院交通事件裁定             97年度交抗字第537號
抗  告  人
即受處分人  甲○○
上列抗告人因違反道路交通管理處罰條例案件，不服臺灣臺北地
方法院中華民國97年4 月21日所為裁定（97年度交聲字第545 號
），提起抗告，本院裁定如下：
    主  文
抗告駁回。
    理  由
一、抗告意旨略以：其收到的照片上無法辨識照相機器號，確實
    無法證實為警察單位所提出之合格證書之器號，在不清楚標
    準為何情況下，提出異議。原單位未對如何證實照相器號與
    合格證書上器號相符說明，並作出公平仲裁，反另舉證逕行
    加重處罰提出異議之人，有失執法立場，對公權力有質疑者
    就加重處罰，其會抗爭要求上級單位提出合理之說明及處理
    等語。
二、按汽車駕駛人，行車速度，超過規定之最高時速，處新臺幣
    （下同）1 千2 百元以上2 千4 百元以下罰鍰；又有前開情
    形者，記違規點數1 點，道路交通管理處罰條例第40條、第
    63條第1 項第1 款分別定有明文。
三、經查：
  (一)本件受處分人即異議人甲○○於民國97年1 月3 日上午10時
    45分許，騎乘車牌號碼822-BEZ 號重型機車沿南往北方向行
    駛臺北市○○路、長興街時，行車速度達時速61公里，違反
    該處速限時速50公里之規定，違反道路交通管理處罰條例第
    40條之規定，經固定式雷達測速儀拍照取證後，由臺北市政
    府警察局南港分局交通分隊逕行掣單舉發，嗣受處分人於通
    知單上所載應到案日期前向臺北市交通事件裁決所提出申訴
    ，經原舉發單位調查結果，仍認受處分人有其上開違規之行
    為，臺北市交通裁決所乃依同上規定，裁處異議人罰鍰1千2
    百元等情，有舉發違反道路交通管理事件通知單、採證照片
    、交通違規案件陳述書、臺北市政府警察局南港分局書函、
    臺北市交通事件裁決所違反道路交通管理事件裁決書、送達
    證書在卷可按。
  (二)本件違規行為係以固定式雷達測速儀拍攝照片取證，觀諸臺
    北市政府警察局交通警察大隊南港交通分隊檢送之採證照片
    顯示，顯示該支測速儀器編號RK06091 號，核與該隊檢附之
    雷達測速儀器檢定合格證書之器號RK06091 號相符；經核該
    支編號RK06091 號固定式雷達測速儀之規格及功能，業經經
    濟部標準檢驗局於96年7 月11日檢定合格，有效期限至97年
    7 月31日止，此有採證照片及經濟部標準檢驗局雷達測速儀
    檢定合格證書各1 份附卷可稽。據此，該儀所拍攝之取證照
    片，自堪採信與事實相符。受處分人空言否認本件採證之測
    速照相機無檢驗合格記錄，委無可取。
  (三)惟按道路交通管理處罰條例第85條第1 項規定：「本條例之
    處罰，受舉發違反道路交通管理事件之受處罰人，認為受舉
    發之違規行為應歸責他人者，應於舉發違反道路交通管理事
    件通知單應到案日期前，檢附相關證據及應歸責人相關證明
    文件，向處罰機關告知應歸責人，處罰機關應即另行通知應
    歸責人到案依法處理。逾期未依規定辦理者，仍依本條例各
    該違反條款規定處罰」。本件受處分人於申訴、聲明異議時
    ，均未否認伊本人於上開時間騎乘該機車行經該路段之事實
    ，亦未依上開規定，於應到案日期前向處罰機關告知駕駛人
    為他人或有其他應歸責之人。依此，應堪認定受處分人即為
    機車之駕駛人，亦即本件違規行為人。從而，依前揭道路交
    通管理處罰條例第63條第1 項第1 款之規定，汽車駕駛人，
    行車速度，超過規定之最高時速，應處以罰鍰外，另應記違
    規點數1 點。從而，原處分漏未對受處分人記違規點數1 點
    ，原處分自有未洽。
  (四)綜上，原審因認本件受處分人聲明異議固無理由，惟原處分
    既有漏未予違規記點之違法，應予撤銷，自為裁定處罰鍰1
    千2 百元，加記違規點數1 點，經核並無不當。本件抗告人
    自始對其在前開時間，騎乘上開車輛行經該地之情均未爭執
    ，經核本件原審卷附違規採證照片（見原審卷第17頁）及抗
    告狀所附違規採證照片，二紙照片中間框格中確實均有顯示
    關於拍攝日期（第一行）；所拍攝者之行車速度、時間（第
    二行）；... 限速50公里（第三行）；基隆路長興街（經北
    ）（第四行）；...RK06091 （ 第五行）等內容，核與臺北
    市政府警察局南港分局交通分隊檢附之雷達測速儀器檢定合
    格證書之器號RK06091 號相符，堪認本件採證之該編號RK06
    091 號固定式雷達測速儀，業經經濟部標準檢驗局檢定合格
    ，且確實尚在檢驗合格有效期間內，該違規照片之採證自屬
    合法無疑。再原審對於主管機關所為原處分漏未對受處分人
    記違規點數1 點之違誤，所為撤銷另為更罰之裁定，乃係因
    主管機關原處分適用法律有誤，原審依法律規定而為適法之
    裁定，與白色恐怖無涉，抗告人之抗告，核無理由，應予駁
    回。
據上論結，應依道路交通管理處罰條例第89條、道路交通案件處
理辦法第26條，刑事訴訟法第412 條，裁定如主文。
中    華    民    國    97    年    5     月    21    日
                  刑事第十五庭  審判長法  官  吳昭瑩
                                      法  官  蘇隆惠
                                      法  官  李正紀
以上正本證明與原本無異。
不得再抗告。
                                      書記官  鄭信昱
中    華    民    國    97    年    5    月    22    日


司法院資訊處製作；財團法人民間司法改革基金會備份。
